---
title: "Compte rendu de stage"
author: "Lise Bigey, Alexandre Godmer"
date: '`r Sys.Date()`'
output:
  html_document:
    self_contained: yes
    code_download: true
    fig_caption: yes
    highlight: zenburn
    theme: cerulean
    toc: yes
    toc_depth: 3
    toc_float: yes
    code_folding: "hide"
  pdf_document:
    fig_caption: yes
    highlight: zenburn
    toc: yes
    toc_depth: 3
editor_options: 
  chunk_output_type: console
---

```{r settings, include=FALSE, echo=FALSE, eval=TRUE}
options(width = 300)
# options(encoding = 'UTF-8')
knitr::opts_chunk$set(
  fig.width = 7, fig.height = 5, 
  fig.path = 'figures/mini-projet_',
  fig.align = "center", 
  size = "tiny", 
  echo = TRUE, 
  eval = TRUE, 
  warning = FALSE, 
  message = FALSE, 
  results = TRUE, 
  comment = "")

options(scipen = 12) ## Max number of digits for non-scientific notation
# knitr::asis_output("\\footnotesize")
```

```{r}
require(MALDIquant) # Traitement du signal
require(MALDIquantForeign) # Import des données
require(MSclassifR) # Traitement du signal et méthodes d'analyse
require("FactoMineR") # Analyse PCA
require("factoextra") # Analyse PCA
require(mixOmics)
require(MALDIrppa)
require(sda) # Analyse LDA
```

## Import des données

```{r}
### Import des données
load("~MetadataJ3_J13vf_xslx.RData")
load("~spectraMABSCj3_j13.RData")

```

## Filter les données non pertinentes

```{r}
sp <- spectraMABSCj3_j13         # on renomme les variables
metadata <- MetadataJ3_J13vf_xslx
```

-   Réunir les espèces T28 et C28 sous ABSC:

```{r}
# Nouvelles metadata avec T28 et C28 fusionnés

subspecies1 <- ifelse(metadata$subspecies == "C28", "ABSC", metadata$subspecies)
metadata.absc1 <- cbind.data.frame(metadata, subspecies1)
subspecies2 <- ifelse(metadata.absc1$subspecies1 == "T28", "ABSC", metadata.absc1$subspecies1)
metadata.absc <- cbind.data.frame(metadata, subspecies2)
metadata <- metadata.absc

```

-   Charger les fonctions:

```{r}
## Charger toutes les fonctions en une seule fois
require(miceadds)
#miceadds::source.all("/shared/ifbstor1/home/agodmer/Lise_stage/Fonctions/")
miceadds::source.all("~Fonctions")
```

### Etude des spectres par jour d'incbubation

-   Somme des spectres par jour d'incubation :

```{r warning=FALSE}
## Label pour le spectre moyen (par jour d'incubation)

spot <- sapply(sp, function(x)metaData(x)$spot)
metadata <- cbind.data.frame(metadata, spot = spot)
spectreMoyen <- factor(paste(metadata$extractionday))     # on fait la somme des spectres par jour
#levels(spectreMoyen)

## Traitement du signal
xSum <- traitement_du_signal(sp,
                             rownamesmat = NULL,
                             AverageMASS = TRUE,
                             Align = TRUE,
                             LabelsAverage = spectreMoyen, 
                             FunctionAvrg = "sum")  

```

-   Visualisation de la PCA pour les spectres sommés :

```{r}
rownames(xSum$x) <- levels(factor(spectreMoyen))

PCA_function(x = xSum$x,
             groupe = levels(factor(spectreMoyen)),
             #Shape = c(0, 1, 2, 4, 5, 7, 8),
             Palette = c("blue", "red", "orange", "black", "purple", "green","magenta", "grey"),
             Scale = TRUE)
```

-   Médiane des spectres par jour d'incubation :

```{r warning=FALSE}
## Label pour le spectre moyen (par jour d'incubation)

spot <- sapply(sp, function(x)metaData(x)$spot)
metadata <- cbind.data.frame(metadata, spot = spot)
spectreMoyen <- factor(paste(metadata$extractionday))     # on fait la médiane des spectres par jour
#levels(spectreMoyen)

## Traitement du signal
xMed <- traitement_du_signal(sp,
                             rownamesmat = NULL,
                             AverageMASS = TRUE,
                             Align = TRUE,
                             LabelsAverage = spectreMoyen, 
                             FunctionAvrg = "median")  

```

-   Visualisation de la PCA pour les spectres médians :

```{r}
rownames(xMed$x) <- levels(factor(spectreMoyen))

PCA_function(x = xMed$x,
             groupe = levels(factor(spectreMoyen)),
             #Shape = c(0, 1, 2, 4, 5, 7, 8),
             Palette = c("blue", "red", "orange", "black", "purple", "green","magenta", "grey"),
             Scale = TRUE)
```

-   Moyenne des spectres par jour d'incubation:

```{r warning=FALSE}
## Label pour le spectre moyen (par jour d'incubation)

spot <- sapply(sp, function(x)metaData(x)$spot)
metadata <- cbind.data.frame(metadata, spot = spot)
spectreMoyen <- factor(paste(metadata$extractionday))     # on fait la moyenne des spectres par jour
#levels(spectreMoyen)

## Traitement du signal
xMean <- traitement_du_signal(sp,
                             rownamesmat = NULL,
                             AverageMASS = TRUE,
                             Align = TRUE,
                             LabelsAverage = spectreMoyen, 
                             FunctionAvrg = "mean")  

```

-   Visualisation de la PCA pour les spectres moyens :

```{r}
rownames(xMean$x) <- levels(factor(spectreMoyen))

PCA_function(x = xMean$x,
             groupe = levels(factor(spectreMoyen)),
             #Shape = c(0, 1, 2, 4, 5, 7, 8),
             Palette = c("blue", "red", "orange", "black", "purple", "green","magenta", "grey"),
             Scale = TRUE)

```

-   Etude du nombre de *m/z* avec un rapport signal/bruit supérieur à 3 en fonction des jours :

```{r warning=FALSE}
x2Raw <- traitement_du_signal2(sp,
                               rownamesmat = NULL,
                               AverageMASS = FALSE,
                               Align = TRUE,
                               LabelsAverage = spectreMoyen,
                               FunctionAvrg = "sum")

row.names(x2Raw$x) <- x2Raw$metadata$subspecies

metadataSpli <- split(x2Raw$metadata, x2Raw$metadata$extractionday)

SplitExday <- split(cbind.data.frame(x2Raw$x),
                    factor(x2Raw$metadata$extractionday))


SPLIstrainDay <- lapply(SplitExday , function(x) split.data.frame(x, rownames(x)))

#Barre de progression
pb = txtProgressBar(min =0, max = length(SPLIstrainDay),initial = 0, style = 3)

splitTest <- list(SPLIstrainDay)
PiCday <- list()
PicList <- list()
IntesList <- list()
for (i in 1:length(SPLIstrainDay)){
  setTxtProgressBar(pb, i)
  splitTest[[i]] <- lapply(SPLIstrainDay[[i]], function(x) {cbind.data.frame(x[,colSums(x) != 0])})
  IntesList[[i]] <- lapply(splitTest[[i]], function(x) {sum(x)})
  PiCday[[i]] <- lapply(splitTest[[i]], function(x) {length(as.numeric(colnames(x)))})
  PicList[[i]] <- lapply(splitTest[[i]], function(x) {as.numeric(colnames(x))})
  names(PicList[[i]]) <- metadataSpli[[i]]$IdBruker
  names(PiCday[[i]]) <- metadataSpli[[i]]$IdBruker
}

names(PiCday) <- names(SplitExday)
names(PicList) <- names(SplitExday)
PIC_lisDAY <- reshape2::melt(PicList)
PICDAY <- reshape2::melt(PiCday)

IntensityMean <- reshape2::melt(IntesList)

PICday_2 <- cbind.data.frame(PICDAY,inten = IntensityMean$value)
```

```{r}
library(dplyr)
PICDAY_stats <- PICDAY[,-2]
group_by(PICDAY_stats, factor(PICDAY_stats$L1)) %>%
  summarise(
    count = n(),
    mean = mean(value, na.rm = TRUE),
    sd = sd(value, na.rm = TRUE),
    median = median(value, na.rm = TRUE),
    IQR = IQR(value, na.rm = TRUE)
  ) -> number_of_peaks
number_of_peaks
```

```{r}
shapiro.test(PICDAY_stats$value)
#tapply(PICDAY_stats$value, PICDAY_stats$L1, shapiro.test) 
```

```{r}
kruskal.test(PICDAY_stats$value ~ PICDAY_stats$L1, data = PICDAY_stats)
```

```{r}
pairwise.wilcox.test(PICDAY_stats$value, PICDAY_stats$L1,
                 p.adjust.method = "BH")

```

```{r}
require(ggpubr)
## Représentation graphique
PICDAY$L1 <-  factor(PICDAY$L1 , levels=c("JX", "J3", "J4", "J5", "J6", "J7", "J11", "J13"))
p <- ggplot(PICDAY, aes(x = PICDAY$L1, y=PICDAY$value ,color = PICDAY$L1)) + 
  geom_boxplot(outlier.shape = NA)  + ylim(0, 200)   
  #geom_jitter(size = 0.001, color = "grey20")

require(rstatix)
stat.test2 <- PICDAY %>%
  wilcox_test(value ~ L1, p.adjust.method = "BH")
#stat.test2

stat.test3 <- stat.test2 %>%
  add_y_position()


p +  stat_summary(fun=mean, geom="point", shape=20, size=2, color="red", fill="red")   +theme_classic()

  
   #stat_pvalue_manual(stat.test3, label = "p.adj.signif", tip.length = 0.01) + theme_bw()  + 
 #scale_y_continuous(expand = expansion(mult = c(0.05, 0.10)))

    
```

### Analyse des intensités sommées

```{r}
require(ggpubr)
## Représentation graphique
colnames(PICday_2) <- c("nb_pics", "IdBruker", "extract_day", "intensity")
PICday_2$extract_day <-  factor(PICday_2$extract_day , levels=c("JX", "J3", "J4", "J5", "J6", "J7", "J11", "J13"))
p <- ggplot(PICDAY, aes(x = PICday_2$extract_day, y=PICday_2$intensity ,color = PICday_2$extract_day)) + 
  geom_boxplot(outlier.shape = NA)  + ylim(0, 0.10)   
  #geom_jitter(size = 0.001, color = "grey20")

p + theme_bw()

```

```{r}
shapiro.test(PICday_2$intensity)
#tapply(PICDAY_stats$value, PICDAY_stats$L1, shapiro.test) 


pairwise.wilcox.test(PICday_2$intensity, PICday_2$extract_day,
                 p.adjust.method = "BH")
```

### Analyse des scores

```{r}
### Import des données
load("~metadataIDent2.RData")
```

```{r}

exclude <- c("TEST31",        # souches à retirer de l'analyse
             "TEST30",
             "TEST24",
             "TEST19",
             "TEST29",
             "AUC9",
             "AUC11")

vec <- c(1:dim(metadataIDent2)[1])

metadataIDentBis <- cbind.data.frame(metadataIDent2, idNumb = c(1:dim(metadataIDent2)[1]))
metadataIDent2Bis <- subset(metadataIDentBis,  !(metadataIDentBis$name%in%(exclude)))

metadata3 <- cbind.data.frame(extractionday = metadataIDent2Bis[,6], score = metadataIDent2Bis[,13])
metadata3$score <- as.numeric(metadata3$score)

#metadata3 <- read.csv2("~metadata3.xslx.csv")

library(dplyr)
group_by(metadata3, factor(metadata3$extractionday)) %>%
  summarise(
    count = n(),
    mean = mean(score, na.rm = TRUE),
    sd = sd(score, na.rm = TRUE),
    median = median(score, na.rm = TRUE),
    IQR = IQR(score, na.rm = TRUE)
  ) -> Log_Score_extraction

Log_Score_extraction
```

```{r}
shapiro.test(metadata3$score)
```

```{r}
kruskal.test(metadata3$score ~ metadata3$extractionday, data = metadata3)
```

```{r}
pairwise.wilcox.test(metadata3$score, metadata3$extractionday,
                 p.adjust.method = "BH")
```

```{r}
library(ggplot2)

metadata3$extractionday <-  factor(metadata3$extractionday, levels=c("JX", "J3", "J4", "J5", "J6", "J7", "J11", "J13"))
p <- ggplot(metadata3, aes(x = metadata3$extractionday, y=score, color = factor(metadata3$extractionday))) + 
  geom_boxplot(outlier.shape = NA)  
  #geom_jitter(size = 0.01)


p +  stat_summary(fun=mean, geom="point", shape=20, size=2, color="red", fill="red") + theme_minimal()
```

```{r eval=FALSE, include=FALSE}
# Test de corrélation de Spearman

colnames(PIC_lisDAY) = c("PIC", "IdBruker", "extractDay")
SpearTable <- dplyr::inner_join(PIC_lisDAY, metadataIDent2Bis, by = "IdBruker")

SpearTable2 <- SpearTable[order(SpearTable$Log_score), ]
verf <- split(SpearTable2, SpearTable2$nb_pics)
cor.test(as.numeric(SpearTable2$PIC),
         as.numeric(SpearTable2$Log_score),
         method = "spearman",
         exact=FALSE)

require(graphics)

#cor.test(c(1.42,1.59,1.70, 1.86, 1.91, 1.95,1.90, 1.50), number_of_peaks$mean, method = "spearman")
```

### Analyse des pics en communs

```{r}
## Split accoding to extraction day
SPLIt_daysExtraction <- split.data.frame(x2Raw$x, x2Raw$metadata$extractionday)
SPLI_splsdaSansTemoin <- SPLIt_daysExtraction[c(1:7)]


metadataSpli$J7$subspecies <- ifelse(metadataSpli$J7$subspecies == "C28", "ABSC", metadata$subspecies)

metadataSpli$J7$subspecies <- ifelse(metadataSpli$J7$subspecies == "T28", "ABSC", metadata$subspecies)


## Remove colsum = 0
SPLIt_daysExtraction2 <- lapply(SPLIt_daysExtraction, function(x) cbind.data.frame(x[,colSums(x) != 0]))

## Keep MASS
SPLIt_daysExtraction3 <- lapply(SPLIt_daysExtraction2, function(x) as.numeric(colnames(x)))

## Pics communs pour tous les jours confondus
Pic_communs <- Reduce(intersect, SPLIt_daysExtraction3)
```

### Analyse des pics discriminants

### sPLS-DA à J7

```{r}
Split_day <- split(sp, metadata$extractionday)  
spJ7  <- Split_day$J7

species <- sapply(spJ7, function(x)metaData(x)$sampleName)

metadata <- stringr::str_split(species, stringr::fixed("_"), simplify = TRUE)

colnames(metadata) <- c("name","number","subspecies","susceptibilitycla","extractionday")
metadata <- cbind.data.frame(metadata)


### traitement du signal

x7 <- traitement_du_signal2(spJ7,
                          rownamesmat = NULL,
                          AverageMASS = FALSE,
                          Align = TRUE,
                          LabelsAverage = spectreMoyen,
                          FunctionAvrg = "median")
row.names(x7$x) <- paste(x7$metadata$name, c(1:nrow(x7$x)))
x7$metadata$subspecies <- ifelse(x7$metadata$subspecies == "C28", "ABSC", x7$metadata$subspecies)

x7$metadata$subspecies <- ifelse(x7$metadata$subspecies == "T28", "ABSC", metadata.absc1$subspecies1)
```

```{r}
require(mixOmics)
row.names(SPLI_splsdaSansTemoin$J7) = c(1:nrow(SPLI_splsdaSansTemoin$J7))
MyResult.splsda <- splsda(x7$x, metadataSpli$J7$subspecies, ncomp = 4, keepX = c(10,10,10,10), near.zero.var = TRUE)

perf.splsda.srbct <- perf(MyResult.splsda, validation = "Mfold", 
                          folds = 3, nrepeat = 5, # use repeated cross-validation
                          progressBar = TRUE, auc = TRUE) # include AUC values

plot(perf.splsda.srbct, col = color.mixo(5:7), sd = TRUE,
     legend.position = "horizontal")

perf.splsda.srbct$choice.ncomp

list.keepX <- c(1:50) # pas plus

tune.splsda.srbct <- tune.splsda(SPLI_splsdaSansTemoin$J7, metadataSpli$J7$subspecies, ncomp = 4, # calculate for first 3 components
                                 validation = 'Mfold',
                                 folds = 2, nrepeat = 5, # use repeated cross-validation
                                 dist = 'max.dist', # use max.dist measure
                                 measure = "BER", # use balanced error rate of dist measure
                                 test.keepX = list.keepX)

tune.splsda.srbct$choice.ncomp$ncomp 
tune.splsda.srbct$choice.keepX

optimal.ncomp <- tune.splsda.srbct$choice.ncomp$ncomp
optimal.keepX <- tune.splsda.srbct$choice.keepX[1:optimal.ncomp]

final.splsda <- splsda(x7$x, x7$metadata$subspecies, 
                       ncomp = optimal.ncomp, 
                       keepX = optimal.keepX,
                       near.zero.var = TRUE)

selectVar(final.splsda, comp=1)$name # Selected variables on component 1
selectVar(final.splsda, comp=2)$name # Selected variables on component 2
```

```{r}
# plot the samples projected onto the first two components of the PLS-DA subspace
plotIndiv(final.splsda, comp = 1:2,
          group = x7$metadata$subspecies, ind.names = TRUE, # colour points by class
          legend = TRUE, title = " (b) PLSDA with prediction background")
```

## LDA

```{r}
require(sda)
set.seed(223)
ldar <- sda.ranking(Xtrain=x7$x, L=x7$metadata$subspecies, fdr=FALSE, diagonal=FALSE) #analyse

plot(ldar)
```

## DDA

```{r}
ddar <- sda.ranking(Xtrain=x7$x, L=x7$metadata$subspecies, fdr=FALSE, diagonal=TRUE) #analyse

plot(ddar)
```

```{r}
ddar2 <- as.matrix(ddar)
ddar3 <- rownames(ddar2[1:15,])

ldar2 <- as.matrix(ldar)
ldar3  <- rownames(ldar2[1:15,])

idx <- intersect(ddar3, ldar3)

spJ7species  <- split.data.frame(x7$x, x7$metadata$subspecies)

spJ7speciesMatrixB <- lapply(spJ7species, function(x) replace(x[,1:ncol(x)],x[,1:ncol(x)]>0,1))
Frequences <- function(a) sum(data.frame(a))/nrow(data.frame(a))

spJ7speciesMatrixBfreq <- lapply(spJ7speciesMatrixB, function(x) apply(cbind.data.frame(x),2, Frequences))

tableFreq <- lapply(spJ7speciesMatrixBfreq, function(x) cbind.data.frame(x))

SelectFrek <- lapply(tableFreq, function(x) cbind.data.frame(freq = x[idx,], pics = idx))

FreqRes = cbind.data.frame(SelectFrek$ABSC[,2], ABSC = SelectFrek$ABSC[,1],
                           BOL = SelectFrek$BOL[,1], MASS =SelectFrek$MASS[,1])


```

```{r}
## Transform metadata
metadata.absc$idNumb <- c(1:nrow(metadata.absc))
metadataPic <- subset(metadata.absc, metadata.absc$subspecies != "X")
names(sp) = metadata$idNumb



sp2 <- sp[metadataPic$idNumb]


names(sp2) = metadataPic$name            
  
xSp <- traitement_du_signal2(sp2,
                             rownamesmat = NULL,
                             AverageMASS = FALSE,
                             Align = TRUE,
                             LabelsAverage = spectreMoyen,
                             FunctionAvrg = "sum")

xSp$metadata$subspecies <- ifelse(xSp$metadata$subspecies == "C28", "ABSC", xSp$metadata$subspecies)

xSp$metadata$subspecies <- ifelse(xSp$metadata$subspecies == "T28", "ABSC", xSp$metadata$subspecies)

Id <- c(1:length(xSp$metadata$subspecies))
xSp$metadata2 <- cbind.data.frame(xSp$metadata, Id)

rownames(xSp$x) <- xSp$metadata2$Id

MetadatallSansX <- subset(xSp$metadata2, xSp$metadata2$subspecies != "X")

dim(MetadatallSansX)


xSp$x2 <- xSp$x[MetadatallSansX$Id,]

require(sda)
#analyse
ldarall <- sda.ranking(Xtrain=xSp$x2, L= factor(MetadatallSansX$subspecies), fdr=FALSE, diagonal=FALSE) 
#analyse
ddarall <- sda.ranking(Xtrain=xSp$x2, L= factor(MetadatallSansX$subspecies), fdr=FALSE, diagonal=TRUE) 

#plot(ldarall)

ddar2all <- as.matrix(ddarall)
ddar3all <- rownames(ddar2all[1:30,])

ldar2all <- as.matrix(ldarall)
ldar3all  <- rownames(ldar2all[1:30,])

idx_all <- intersect(ddar3all, ldar3all)

```

```{r}
spJspecies  <- split.data.frame(xSp$x2, MetadatallSansX$subspecies)

spJspeciesMatrixB <- lapply(spJspecies, function(x) replace(x[,1:ncol(x)],x[,1:ncol(x)]>0,1))
Frequences <- function(a) sum(data.frame(a))/nrow(data.frame(a))

spJspeciesMatrixBfreq <- lapply(spJspeciesMatrixB, function(x) apply(x,2, Frequences))

tableFreq <- lapply(spJspeciesMatrixBfreq, function(x) cbind.data.frame(x))

SelectFrek <- lapply(tableFreq, function(x) cbind.data.frame(freq = x[idx_all,], pics = idx_all))

FreqResALL = cbind.data.frame(SelectFrek$ABSC[,2], ABSC = SelectFrek$ABSC[,1]*100,
                           BOL = SelectFrek$BOL[,1]*100, MASS =SelectFrek$MASS[,1]*100)
```

```{r}

spJsExtrDay <- split.data.frame(xSp$x2, MetadatallSansX$extractionday)

metadatSpltExtDay <- split(MetadatallSansX, MetadatallSansX$extractionday)

BinaryMatrixR <- list()
spJspeciesMatrixBfreqDAY <- list()
tableFreqDay <- list()
SelectFrekDay <- list()
FreqResALLDay <- list()
spltSpeciesDay <- list()

for (i in (1:length(spJsExtrDay))){
  
spltSpeciesDay[[i]] <- split.data.frame(spJsExtrDay[[i]], metadatSpltExtDay[[i]]$subspecies)

BinaryMatrixR[[i]] <- lapply(spltSpeciesDay[[i]], function(x) replace(x[,1:ncol(x)],x[,1:ncol(x)]>0,1))
Frequences <- function(a) sum(data.frame(a))/nrow(data.frame(a))

spJspeciesMatrixBfreqDAY[[i]] <- lapply(BinaryMatrixR[[i]], function(x) apply(x,2, Frequences))

tableFreqDay[[i]] <- lapply(spJspeciesMatrixBfreqDAY[[i]], function(x) cbind.data.frame(x))

SelectFrekDay[[i]] <- lapply(tableFreqDay[[i]], function(x) cbind.data.frame(freq = x[idx_all,], pics = idx_all))

FreqResALLDay[[i]] = cbind.data.frame(Pics = SelectFrekDay[[i]]$ABSC[,2], ABSC = SelectFrekDay[[i]]$ABSC[,1]*100, BOL = SelectFrekDay[[i]]$BOL[,1]*100, MASS = SelectFrekDay[[i]]$MASS[,1]*100)
}

names(SelectFrekDay) = names(spJsExtrDay)

ResultsFreq = reshape2::melt(SelectFrekDay)
ResultsFreq
```

```{r eval=FALSE, include=FALSE}
# Libraries
library(hrbrthemes)
library(GGally)
library(viridis)

ResultsFreq$L1 <- factor(ResultsFreq$L1)
ResultsFreq$pics <- factor(ResultsFreq$pics)
colnames(ResultsFreq) <- make.unique(names(ResultsFreq))
ResultsFreq <- cbind.data.frame(ResultsFreq)

str(ResultsFreq)
# Plot

GGally::ggparcoord(ResultsFreq, columns=5, groupColumn=3)
?ggparcoord
ggparcoord(ResultsFreq,
columns = 3, groupColumn = 5, order = "anyClass",
    showPoints = TRUE, 
    title = "Parallel Coordinate Plot for the Iris Data",
    alphaLines = 0.3
    ) + 
  scale_color_viridis(discrete=TRUE) +
  theme_ipsum()+
  theme(
    plot.title = element_text(size=10)
  )
```


```{r}

## Pic 4386 m/z

ResultsFreq1 <- subset(ResultsFreq, as.character(ResultsFreq$pics)>4385 & as.character(ResultsFreq$pics)<4389)
ResultsFreq1 <- aggregate(ResultsFreq1$value,list(ResultsFreq1$L1, ResultsFreq1$L2), FUN=sum)

ResultsFreq1 %>%
 ggplot( aes(x=Group.1, y=x, color = Group.2)) +
    geom_point() + geom_line(aes(group = Group.2))

# Pic 8771 m/z

ResultsFreq2 <- subset(ResultsFreq, as.character(ResultsFreq$pics)>8770 & as.character(ResultsFreq$pics)<8773)
ResultsFreq2 <- aggregate(ResultsFreq2$value,list(ResultsFreq2$L1, ResultsFreq2$L2), FUN=sum)

ResultsFreq2 %>%
 ggplot( aes(x=Group.1, y=x, color = Group.2)) +
    geom_point() + geom_line(aes(group = Group.2))

# Pic 9505 m/z

ResultsFreq3 <- subset(ResultsFreq, as.character(ResultsFreq$pics)>9505 & as.character(ResultsFreq$pics)<9509)
ResultsFreq3 <- aggregate(ResultsFreq3$value,list(ResultsFreq3$L1, ResultsFreq3$L2), FUN=sum)

ResultsFreq3 %>%
 ggplot( aes(x=Group.1, y=x, color = Group.2)) +
    geom_point() + geom_line(aes(group = Group.2))

## Pic 5758 m/z

ResultsFreq4 <- subset(ResultsFreq, as.character(ResultsFreq$pics)>5757 & as.character(ResultsFreq$pics)<5762)
ResultsFreq4 <- aggregate(ResultsFreq4$value,list(ResultsFreq4$L1, ResultsFreq4$L2), FUN=sum)

ResultsFreq4 %>%
 ggplot( aes(x=Group.1, y=x, color = Group.2)) +
    geom_point() + geom_line(aes(group = Group.2))

# Pic 2877 m/z

ResultsFreq5 <- subset(ResultsFreq, as.character(ResultsFreq$pics)>2877 & as.character(ResultsFreq$pics)<2878)
ResultsFreq5 <- aggregate(ResultsFreq5$value,list(ResultsFreq5$L1, ResultsFreq5$L2), FUN=sum)

ResultsFreq5 %>%
 ggplot( aes(x=Group.1, y=x, color = Group.2)) +
    geom_point() + geom_line(aes(group = Group.2))

# Pic 4755 m/z

ResultsFreq6 <- subset(ResultsFreq, as.character(ResultsFreq$pics)>4755 & as.character(ResultsFreq$pics)<4757)
ResultsFreq6 <- aggregate(ResultsFreq6$value,list(ResultsFreq6$L1, ResultsFreq6$L2), FUN=sum)

ResultsFreq6 %>%
 ggplot( aes(x=Group.1, y=x, color = Group.2)) +
    geom_point() + geom_line(aes(group = Group.2))

# Pic 4983 m/z

ResultsFreq7 <- subset(ResultsFreq, as.character(ResultsFreq$pics)>4983 & as.character(ResultsFreq$pics)<4984)
ResultsFreq7 <- aggregate(ResultsFreq7$value,list(ResultsFreq7$L1, ResultsFreq7$L2), FUN=sum)

ResultsFreq7 %>%
 ggplot( aes(x=Group.1, y=x, color = Group.2)) +
    geom_point() + geom_line(aes(group = Group.2))

# Pic 4205 m/z

ResultsFreq8 <- subset(ResultsFreq, as.character(ResultsFreq$pics)>4205 & as.character(ResultsFreq$pics)<4206)
ResultsFreq8 <- aggregate(ResultsFreq8$value,list(ResultsFreq8$L1, ResultsFreq8$L2), FUN=sum)

ResultsFreq8 %>%
 ggplot( aes(x=Group.1, y=x, color = Group.2)) +
    geom_point() + geom_line(aes(group = Group.2))

# Pic 4774 m/z

ResultsFreq9 <- subset(ResultsFreq, as.character(ResultsFreq$pics)>4774 & as.character(ResultsFreq$pics)<4776)
ResultsFreq9 <- aggregate(ResultsFreq9$value,list(ResultsFreq9$L1, ResultsFreq9$L2), FUN=sum)

ResultsFreq9 %>%
 ggplot( aes(x=Group.1, y=x, color = Group.2)) +
    geom_point() + geom_line(aes(group = Group.2))

# Pic  8512 m/z

ResultsFreq10 <- subset(ResultsFreq, as.character(ResultsFreq$pics)>8512 & as.character(ResultsFreq$pics)<8513)
ResultsFreq10 <- aggregate(ResultsFreq10$value,list(ResultsFreq10$L1, ResultsFreq10$L2), FUN=sum)

ResultsFreq10 %>%
 ggplot( aes(x=Group.1, y=x, color = Group.2)) +
    geom_point() + geom_line(aes(group = Group.2))

# Pic 2876 m/z

ResultsFreq11 <- subset(ResultsFreq, as.character(ResultsFreq$pics)>2876 & as.character(ResultsFreq$pics)<2877)
ResultsFreq11 <- aggregate(ResultsFreq11$value,list(ResultsFreq11$L1, ResultsFreq11$L2), FUN=sum)

ResultsFreq11 %>%
 ggplot( aes(x=Group.1, y=x, color = Group.2)) +
    geom_point() + geom_line(aes(group = Group.2))

```
